{"present": {"1 Singular": {"Affirmative": "tachtaim", "Question": "an dtachtaim?", "Negative": "n\u00ed thachtaim"}, "2 Singular": {"Affirmative": "tachtann t\u00fa", "Question": "an dtachtann t\u00fa?", "Negative": "n\u00ed thachtann t\u00fa"}, "3 Singular": {"Male": {"Affirmative": "tachtann s\u00e9", "Question": "an dtachtann s\u00e9?", "Negative": "n\u00ed thachtann s\u00e9"}, "Female": {"Affirmative": "tachtann s\u00ed", "Question": "an dtachtann s\u00ed?", "Negative": "n\u00ed thachtann s\u00ed"}}, "1 Plural": {"Compressed": {"Affirmative": "tachtaimid", "Question": "an dtachtaimid?", "Negative": "n\u00ed thachtaimid"}, "Extended": {"Affirmative": "tachtann muid", "Question": "an dtachtann muid?", "Negative": "n\u00ed thachtann muid"}}, "2 Plural": {"Affirmative": "tachtann sibh", "Question": "an dtachtann sibh?", "Negative": "n\u00ed thachtann sibh"}, "3 Plural": {"Affirmative": "tachtann siad", "Question": "an dtachtann siad?", "Negative": "n\u00ed thachtann siad"}, "Passive": {"Affirmative": "tachtar", "Question": "an dtachtar?", "Negative": "n\u00ed thachtar"}}, "future": {"1 Singular": {"Affirmative": "tachtfaidh m\u00e9", "Question": "an dtachtfaidh m\u00e9?", "Negative": "n\u00ed thachtfaidh m\u00e9"}, "2 Singular": {"Affirmative": "tachtfaidh t\u00fa", "Question": "an dtachtfaidh t\u00fa?", "Negative": "n\u00ed thachtfaidh t\u00fa"}, "3 Singular": {"Male": {"Affirmative": "tachtfaidh s\u00e9", "Question": "an dtachtfaidh s\u00e9?", "Negative": "n\u00ed thachtfaidh s\u00e9"}, "Female": {"Affirmative": "tachtfaidh s\u00ed", "Question": "an dtachtfaidh s\u00ed?", "Negative": "n\u00ed thachtfaidh s\u00ed"}}, "1 Plural": {"Compressed": {"Affirmative": "tachtfaimid", "Question": "an dtachtfaimid?", "Negative": "n\u00ed thachtfaimid"}, "Extended": {"Affirmative": "tachtfaidh muid", "Question": "an dtachtfaidh muid?", "Negative": "n\u00ed thachtfaidh muid"}}, "2 Plural": {"Affirmative": "tachtfaidh sibh", "Question": "an dtachtfaidh sibh?", "Negative": "n\u00ed thachtfaidh sibh"}, "3 Plural": {"Affirmative": "tachtfaidh siad", "Question": "an dtachtfaidh siad?", "Negative": "n\u00ed thachtfaidh siad"}, "Passive": {"Affirmative": "tachtfar", "Question": "an dtachtfar?", "Negative": "n\u00ed thachtfar"}}, "past": {"1 Singular": {"Affirmative": "thacht m\u00e9", "Question": "ar thacht m\u00e9?", "Negative": "n\u00edor thacht m\u00e9"}, "2 Singular": {"Affirmative": "thacht t\u00fa", "Question": "ar thacht t\u00fa?", "Negative": "n\u00edor thacht t\u00fa"}, "3 Singular": {"Male": {"Affirmative": "thacht s\u00e9", "Question": "ar thacht s\u00e9?", "Negative": "n\u00edor thacht s\u00e9"}, "Female": {"Affirmative": "thacht s\u00ed", "Question": "ar thacht s\u00ed?", "Negative": "n\u00edor thacht s\u00ed"}}, "1 Plural": {"Compressed": {"Affirmative": "thachtamar", "Question": "ar thachtamar?", "Negative": "n\u00edor thachtamar"}, "Extended": {"Affirmative": "thacht muid", "Question": "ar thacht muid?", "Negative": "n\u00edor thacht muid"}}, "2 Plural": {"Affirmative": "thacht sibh", "Question": "ar thacht sibh?", "Negative": "n\u00edor thacht sibh"}, "3 Plural": {"Compressed": {"Affirmative": "thacht siad", "Question": "ar thacht siad?", "Negative": "n\u00edor thacht siad"}, "Extended": {"Affirmative": "thachtadar", "Question": "ar thachtadar?", "Negative": "n\u00edor thachtadar"}}, "Passive": {"Affirmative": "tachtadh", "Question": "ar tachtadh?", "Negative": "n\u00edor tachtadh"}}, "condi": {"1 Singular": {"Affirmative": "thachtfainn", "Question": "an dtachtfainn?", "Negative": "n\u00ed thachtfainn"}, "2 Singular": {"Affirmative": "thachtf\u00e1", "Question": "an dtachtf\u00e1?", "Negative": "n\u00ed thachtf\u00e1"}, "3 Singular": {"Male": {"Affirmative": "thachtfadh s\u00e9", "Question": "an dtachtfadh s\u00e9?", "Negative": "n\u00ed thachtfadh s\u00e9"}, "Female": {"Affirmative": "thachtfadh s\u00ed", "Question": "an dtachtfadh s\u00ed?", "Negative": "n\u00ed thachtfadh s\u00ed"}}, "1 Plural": {"Compressed": {"Affirmative": "thachtfaimis", "Question": "an dtachtfaimis?", "Negative": "n\u00ed thachtfaimis"}, "Extended": {"Affirmative": "thachtfadh muid", "Question": "an dtachtfadh muid?", "Negative": "n\u00ed thachtfadh muid"}}, "2 Plural": {"Affirmative": "thachtfadh sibh", "Question": "an dtachtfadh sibh?", "Negative": "n\u00ed thachtfadh sibh"}, "3 Plural": {"Compressed": {"Affirmative": "thachtfaid\u00eds", "Question": "an dtachtfaid\u00eds?", "Negative": "n\u00ed thachtfaid\u00eds"}, "Extended": {"Affirmative": "thachtfadh siad", "Question": "an dtachtfadh siad?", "Negative": "n\u00ed thachtfadh siad"}}, "Passive": {"Affirmative": "thachtfa\u00ed", "Question": "an dtachtfa\u00ed?", "Negative": "n\u00ed thachtfa\u00ed"}}, "imper": {"1 Singular": {"Affirmative": "tachtaim!", "Negative": "n\u00e1 tachtaim!"}, "2 Singular": {"Affirmative": "tacht!", "Negative": "n\u00e1 tacht!"}, "3 Singular": {"Male": {"Affirmative": "tachtadh s\u00e9!", "Negative": "n\u00e1 tachtadh s\u00e9!"}, "Female": {"Affirmative": "tachtadh s\u00ed!", "Negative": "n\u00e1 tachtadh s\u00ed!"}}, "1 Plural": {"Compressed": {"Affirmative": "tachtaimis!", "Negative": "n\u00e1 tachtaimis!"}, "Extended": {"Affirmative": "tachtadh muid!", "Negative": "n\u00e1 tachtadh muid!"}}, "2 Plural": {"Affirmative": "tachtaig\u00ed!", "Negative": "n\u00e1 tachtaig\u00ed!"}, "3 Plural": {"Compressed": {"Affirmative": "tachtaid\u00eds!", "Negative": "n\u00e1 tachtaid\u00eds!"}, "Extended": {"Affirmative": "tachtadh siad!", "Negative": "n\u00e1 tachtadh siad!"}}, "Passive": {"Affirmative": "tachtar!", "Negative": "n\u00e1 tachtar!"}}, "pastConti": {"1 Singular": {"Affirmative": "thachtainn", "Question": "an dtachtainn?", "Negative": "n\u00ed thachtainn"}, "2 Singular": {"Affirmative": "thacht\u00e1", "Question": "an dtacht\u00e1?", "Negative": "n\u00ed thacht\u00e1"}, "3 Singular": {"Male": {"Affirmative": "thachtadh s\u00e9", "Question": "an dtachtadh s\u00e9?", "Negative": "n\u00ed thachtadh s\u00e9"}, "Female": {"Affirmative": "thachtadh s\u00ed", "Question": "an dtachtadh s\u00ed?", "Negative": "n\u00ed thachtadh s\u00ed"}}, "1 Plural": {"Compressed": {"Affirmative": "thachtaimis", "Question": "an dtachtaimis?", "Negative": "n\u00ed thachtaimis"}, "Extended": {"Affirmative": "thachtadh muid", "Question": "an dtachtadh muid?", "Negative": "n\u00ed thachtadh muid"}}, "2 Plural": {"Affirmative": "thachtadh sibh", "Question": "an dtachtadh sibh?", "Negative": "n\u00ed thachtadh sibh"}, "3 Plural": {"Compressed": {"Affirmative": "thachtaid\u00eds", "Question": "an dtachtaid\u00eds?", "Negative": "n\u00ed thachtaid\u00eds"}, "Extended": {"Affirmative": "thachtadh siad", "Question": "an dtachtadh siad?", "Negative": "n\u00ed thachtadh siad"}}, "Passive": {"Affirmative": "thachta\u00ed", "Question": "an dtachta\u00ed?", "Negative": "n\u00ed thachta\u00ed"}}, "subj": {"1 Singular": {"Affirmative": "go dtachta m\u00e9", "Negative": "n\u00e1r thachta m\u00e9"}, "2 Singular": {"Affirmative": "go dtachta t\u00fa", "Negative": "n\u00e1r thachta t\u00fa"}, "3 Singular": {"Male": {"Affirmative": "go dtachta s\u00e9", "Negative": "n\u00e1r thachta s\u00e9"}, "Female": {"Affirmative": "go dtachta s\u00ed", "Negative": "n\u00e1r thachta s\u00ed"}}, "1 Plural": {"Compressed": {"Affirmative": "go dtachtaimid", "Negative": "n\u00e1r thachtaimid"}, "Extended": {"Affirmative": "go dtachta muid", "Negative": "n\u00e1r thachta muid"}}, "2 Plural": {"Affirmative": "go dtachta sibh", "Negative": "n\u00e1r thachta sibh"}, "3 Plural": {"Affirmative": "go dtachta siad", "Negative": "n\u00e1r thachta siad"}, "Passive": {"Affirmative": "go dtachtar", "Negative": "n\u00e1r thachtar"}}, "verbal noun": "tachtadh", "verbal adjective": "tachta"}